【裁判字號】    99,上訴,2977
【裁判日期】    991109
【裁判案由】    毒品危害防制條例
【裁判全文】
臺灣高等法院刑事判決                99年度上訴字第2977號
上  訴  人
即  被  告  甲○○
上列上訴人因毒品危害防制條例案件，不服臺灣板橋地方法院99
年度訴字第1187號，中華民國99年6月17日第一審判決（起訴案
號：臺灣板橋地方法院檢察署99年度毒偵字第1971號），提起上
訴，本院判決如下：
    主  文
上訴駁回。
    事實及理由
一、本院審理結果，認第一審以被告甲○○違反毒品危害防制條
    例第10條第1項之施用第一級毒品罪，累犯，判處有期徒刑7
    ；違反同條第2項之施用第二級毒品罪，累犯，判處有期徒
    刑4月，並定應執行有期徒刑9月，其認事用法及量刑均無不
    當，應予維持，並引用附件第一審判決書記載的犯罪事實、
    證據及理由。
二、上訴人即被告甲○○上訴意旨略以：伊母親身體不適無法工
    作、哥哥胃潰瘍開刀需在家休養，伊須擔負家中經濟來源之
    重擔。且伊已知錯，願意接受法律制裁，爰請求審酌上情，
    准予從輕量刑，以利伊得奉養母親云云。
三、按量刑之輕重，係屬事實審法院得依職權自由裁量之事項，
    苟已斟酌刑法第57條各款所列情狀，而未逾越法定刑度，不
    得遽指為違法。原審判決已於理由欄說明審酌被告前已因施
    用毒品而受不起訴處分之寬典，猶不知警惕而再犯本件之罪
    ，顯見其自制力薄弱，惟其施用毒品僅屬自殘行為，對於他
    人之法益尚無直接之侵害，及其犯後坦承犯行，態度尚稱良
    好等一切情狀，量處應執行有期徒刑9月，經核認事用法並
    無違誤，量刑亦屬妥當，應予維持。至上訴意旨所指之家庭
    事由，尚可尋求親友或相關社會福利機構協助。從而，上訴
    人提起本件上訴，僅據其個人家庭事由，請求從輕量刑云云
    ，係就原審法院關於量刑之適法職權行使，任加爭執，自無
    理由，應予駁回。
四、末查，原判決主文與理由欄雖未註記併將包裹海洛因及甲基
    安非他命之包裝袋併予諭知沒收銷燬，然因包裝袋各與海洛
    因及甲基安非他命無法析離，或析離需費甚鉅，故應全視為
    毒品，一併依毒品危害防制條例第18條第 1項前段規定諭知
    沒收銷燬，資予補充說明。
五、被告甲○○經合法傳喚無正當理由不到庭，爰不待其陳述逕
    行判決。
據上論斷，應依刑事訴訟法第371條、第368條、第373 條，判決
如主文。
本案經檢察官王壬貴到庭執行職務。
中    華    民    國    99    年    11    月    9     日
                  刑事第七庭  審判長法  官  趙功恆
                                    法  官  楊智勝
                                    法  官  游紅桃
以上正本證明與原本無異。
如不服本判決施用第一級毒品部分，應於收受送達後10日內向本
院提出上訴書狀，其未敘述上訴之理由者並得於提起上訴後10日
內向本院補提理由書（均須按他造當事人之人數附繕本）「切勿
逕送上級法院」。
施用第二級毒品部分不得上訴。
                                    書記官  戴伯勳
中    華    民    國    99    年    11    月    9     日

司法院資訊處製作；財團法人民間司法改革基金會備份。
